【裁判字號】    98,訴,3592
【裁判日期】    981116
【裁判案由】    毒品危害防制條例
【裁判全文】
臺灣板橋地方法院刑事判決              98年度訴字第3592號
公  訴  人  臺灣板橋地方法院檢察署檢察官
被      告  甲○○
                    （另案於臺灣臺北監獄臺北分監執行中）
上列被告因毒品危害防制條例案件，經檢察官提起公訴（98年度
毒偵字第6104號）及移送併案（98年度毒偵字第7375號），因被
告於本院準備程序中就被訴事實為有罪之陳述，經本院合議庭裁
定由受命法官獨任進行簡式審判程序，並判決如下：
    主  文
甲○○施用第一級毒品，累犯，處有期徒刑捌月，扣案之第一級
毒品海洛因拾參包（合計淨重貳點參捌公克）均沒收銷燬，其外
包裝袋拾參個，均沒收；又施用第二級毒品，累犯，處有期徒刑
伍月。應執行有期徒刑拾月，扣案之第一級毒品海洛因拾參包（
合計淨重貳點參捌公克）均沒收銷燬，其外包裝袋拾參個，均沒
收。
    事  實
一、甲○○前於民國91年間，因施用毒品案件，經本院以91年度
    毒聲字第2491號裁定送觀察、勒戒後，認有繼續施用毒品之
    傾向，定令入戒治處所施以強制戒治，於92年8 月27日因戒
    治期滿執行完畢出所，並由臺灣板橋地方法院檢察署檢察官
    以92年度戒毒偵字第291 號為不起訴處分確定；復於94年間
    因施用毒品案件，經本院以94年度訴字第2906號判處有期徒
    刑10月確定；再因竊盜案件，經本院以95年度易字第610 號
    判處有期徒刑3 月確定，嗣經分別依法減為有期徒刑5 月、
    3 月，應執行有期徒刑7 月確定（以下簡稱第1 案），復因
    竊盜案件，經臺灣臺北地方法院以94年度易更一字第6 號判
    處有期徒刑4 月，經臺灣高等法院以94年度上易字第1832號
    駁回上訴而確定，又因施用毒品、竊盜案件，分經本院以94
    年度訴字第1212號、95年度易字第335 號判處有期徒刑8 月
    、1 年確定，上開3 案件經依法減為有期徒刑2 月、4 月、
    6 月，應執行有期徒刑10月確定，並與前開第1 案接續執行
    ，於96年11月29日假釋出監，所餘刑期付保護管束，於97年
    1 月6 日因保護管束期滿未經撤銷假釋，未執行之刑以已執
    行完畢論；復因施用毒品案件，經本院以97年度訴字第4637
    號判處有期徒刑8 月、4 月，應執行有期徒刑11月確定；再
    因施用毒品案件，經本院以97年度訴字第4939號、98年度訴
    字第40號、第828 號分別判處有期徒刑10月、4 月（應執行
    有期徒刑1 年）、7 月、5 月（應執行有期徒刑10月）及7
    月，並分經臺灣高等法院以98年度上訴字第542 號、第1843
    號、第3740號駁回上訴而確定。詎其仍不知悔改，猶基於施
    用第二級毒品甲基安非他命之故意，於98年8 月19日某時，
    在臺北縣中和市○○路○ 段135 巷18弄5 號3 樓住處（起訴
    書略載為98年8 月22日為警採尿前回溯96小時內某時，在不
    詳處所），以放置甲基安非他命於玻璃球上加熱吸食煙霧之
    方式，施用甲基安非他命1 次；復另行起意，基於施用第一
    級毒品海洛因之故意，於98年8 月21日15時許，在上址住處
    ，以針筒注射稀釋後海洛因之方式，施用海洛因1 次。嗣於
    同月22日凌晨0 時20分許，在上址為警查獲，並扣得第一級
    毒品海洛因13包（合計淨重2.38公克），另經警採其尿液送
    驗呈嗎啡及甲基安非他命陽性反應，始查知上情。
二、案經臺北縣政府警察局永和分局移送臺灣板橋地方法院檢察
    署檢察官偵查起訴及移送併案。。
    理  由
一、被告甲○○於上揭時間、地點，分別施用第一級毒品海洛因
    、第二級毒品安非他命各1 次之事實，業據其於本院審理中
    坦承不諱，而被告於前揭時間為警查獲時採集之尿液，經送
    驗結果呈嗎啡及甲基安非他命陽性反應，此有臺北縣政府警
    察局永和分局查獲違反毒品危害防制條例案件嫌犯對照表、
    臺灣檢驗科技股份有限公司98年9 月8 日UL/2009/80660 號
    濫用藥物檢驗報告各1 份附卷可佐，並有海洛因13包扣案可
    參（合計淨重2.38公克），被告前開自白與事實相符，應堪
    採信。又被告前於91年間，因施用毒品案件，經本院以91年
    度毒聲字第2491號裁定送觀察、勒戒後，認有繼續施用毒品
    之傾向，再經裁定令入戒治處所施以強制戒治，於92年8 月
    27日因戒治期滿執行完畢出所，並由臺灣板橋地方法院檢察
    署檢察官以92年度戒毒偵字第291 號為不起訴處分確定；復
    於94年間因施用毒品案件，經本院以94年度訴字第2906號、
    第1212號判處有期徒刑10月8 月確定；又因施用毒品案件，
    經本院以97年度訴字第4637號判處有期徒刑8 月、4 月，應
    執行有期徒刑11月確定；再因施用毒品案件，經本院以97年
    度訴字第4939號、98年度訴字第40號、第828 號分別判處有
    期徒刑10月、4 月（應執行有期徒刑1 年）、7 月、5 月（
    應執行有期徒刑10月）及7 月，並分經臺灣高等法院以98年
    度上訴字第542 號、第1843號、第3740號駁回上訴而確定，
    有臺灣高等法院被告前案紀錄表1 份在卷可佐，其於強制戒
    治執行完畢釋放後，5 年內再犯上開毒品案件後，復為本件
    施用毒品犯行，應可認定。本案事證明確，被告犯行洵堪認
    定，應予依法論科。
二、核被告甲○○所為，係犯毒品危害防制條例第10條第1 項之
    施用第一級毒品罪、同條第2 項之施用第二級毒品罪。被告
    施用前後分別持有海洛因、甲基安非他命之低度行為，應分
    別為施用海洛因、甲基安非他命之高度行為所吸收，不另論
    罪。又被告有事實欄所示之前科紀錄，並於97年1 月6 日執
    行完畢，有上開刑案紀錄表1 份附卷可憑，其受有期徒刑之
    執行完畢後，5 年以內故意再犯有期徒刑以上之罪，均為累
    犯，依刑法第47條第一項規定分別加重其刑。被告所犯上開
    2 罪，犯意各別，行為互異，應予分論併罰。臺灣板橋地方
    法院檢察署98年度毒偵字第7375號移送併案關於被告於98年
    8 月21日15時許許及98年8 月22日為警採尿前回溯96小時內
    某時許，分別施用第一級毒品海洛因、第二級毒品甲基安非
    他命之犯行，與本案為相同案件，本院自應併予審酌，附此
    敘明。爰審酌被告有多次施用毒品之前科紀錄、其犯罪之動
    機、手段、生活狀況、高中肄業業之智識程度、施用毒品係
    對自己身體之殘害，及其犯罪後均坦承犯行之態度等一切情
    狀，分別量處如主文所示之刑，併定應執行之刑。扣案之白
    色粉末13包（合計淨重2.38公克），含第一級毒品海洛因，
    有法務部調查局濫用藥物實驗室98年10月29日調科壹字第09
    823029640 號鑑定書1 份在卷足憑，不問是否被告所有，應
    依毒品危害防制條例第18條第1 項前段之規定，沒收銷燬之
    。又上開海洛因外包裝袋13只，並非不可與毒品分離，係用
    於包裹毒品，防止其裸露、潮濕，便於攜帶施用，市價甚低
    ，應係被告所有而供其施用毒品所用之物，併依刑法第38條
    第1 項第2 款規定，宣告沒收。
據上論斷，應依刑事訴訟法第273條之1第1項、第299條第1 項前
段，毒品危害防制條例第10條第1 項、第2 項、第18條第1 項前
段，刑法第11條段、第47條第1 項、第38條第1 項第2 款、第51
條第5 款，判決如主文。
本案經檢察官林常智到庭執行職務。
中    華    民    國    98    年    11    月    16    日
                  刑事第二十一庭法  官  俞秀美
上列正本證明與原本無異。
如不服本判決，應於判決送達後10日內敘明上訴理由，向本院提
出上訴狀 (應附繕本) ，上訴於臺灣高等法院。其未敘述上訴理
由者，應於上訴期間屆滿後20日內向本院補提理由書「切勿逕送
上級法院」。
                                書記官  謝怡貞
中    華    民    國    98    年    11    月    16    日
附錄本案論罪科刑之法條：
毒品危害防制條例第10條
施用第一級毒品者，處 6 月以上 5 年以下有期徒刑。
施用第二級毒品者，處 3 年以下有期徒刑。


司法院資訊處製作；財團法人民間司法改革基金會備份。
